# [lexd] бар imp
^бар<v><iv><imp><p1><sg>$
^бар<v><iv><imp><p2><sg>$
^бар<v><iv><imp><p3><sg>$
^бар<v><iv><imp><p1><du>$
^бар<v><iv><imp><p1><pl>$
^бар<v><iv><imp><p1><pl>$
^бар<v><iv><imp><p2><pl>$
^бар<v><iv><imp><p3><pl>$
# [lexd] булкус imp
^булкус<v><iv><imp><p1><sg>$
^булкус<v><iv><imp><p2><sg>$
^булкус<v><iv><imp><p3><sg>$
^булкус<v><iv><imp><p1><du>$
^булкус<v><iv><imp><p1><pl>$
^булкус<v><iv><imp><p1><pl>$
^булкус<v><iv><imp><p2><pl>$
^булкус<v><iv><imp><p3><pl>$
# [lexd] сиэ imp
^сиэ<v><tv><imp><p1><sg>$
^сиэ<v><tv><imp><p2><sg>$
^сиэ<v><tv><imp><p3><sg>$
^сиэ<v><tv><imp><p1><du>$
^сиэ<v><tv><imp><p1><pl>$
^сиэ<v><tv><imp><p1><pl>$
^сиэ<v><tv><imp><p2><pl>$
^сиэ<v><tv><imp><p3><pl>$
# [lexd] бараа imp
^бараа<v><tv><imp><p1><sg>$
^бараа<v><tv><imp><p2><sg>$
^бараа<v><tv><imp><p3><sg>$
^бараа<v><tv><imp><p1><du>$
^бараа<v><tv><imp><p1><pl>$
^бараа<v><tv><imp><p1><pl>$
^бараа<v><tv><imp><p2><pl>$
^бараа<v><tv><imp><p3><pl>$
# [lexd] көм imp
^көм<v><tv><imp><p1><sg>$
^көм<v><tv><imp><p2><sg>$
^көм<v><tv><imp><p3><sg>$
^көм<v><tv><imp><p1><du>$
^көм<v><tv><imp><p1><pl>$
^көм<v><tv><imp><p1><pl>$
^көм<v><tv><imp><p2><pl>$
^көм<v><tv><imp><p3><pl>$
# [lexd] бар neg.imp
^бар<v><iv><neg><imp><p1><sg>$
^бар<v><iv><neg><imp><p2><sg>$
^бар<v><iv><neg><imp><p3><sg>$
^бар<v><iv><neg><imp><p1><du>$
^бар<v><iv><neg><imp><p1><pl>$
^бар<v><iv><neg><imp><p1><pl>$
^бар<v><iv><neg><imp><p2><pl>$
^бар<v><iv><neg><imp><p3><pl>$
# [lexd] булкус neg.imp
^булкус<v><iv><neg><imp><p1><sg>$
^булкус<v><iv><neg><imp><p2><sg>$
^булкус<v><iv><neg><imp><p3><sg>$
^булкус<v><iv><neg><imp><p1><du>$
^булкус<v><iv><neg><imp><p1><pl>$
^булкус<v><iv><neg><imp><p1><pl>$
^булкус<v><iv><neg><imp><p2><pl>$
^булкус<v><iv><neg><imp><p3><pl>$
# [lexd] сиэ neg.imp
^сиэ<v><tv><neg><imp><p1><sg>$
^сиэ<v><tv><neg><imp><p2><sg>$
^сиэ<v><tv><neg><imp><p3><sg>$
^сиэ<v><tv><neg><imp><p1><du>$
^сиэ<v><tv><neg><imp><p1><pl>$
^сиэ<v><tv><neg><imp><p1><pl>$
^сиэ<v><tv><neg><imp><p2><pl>$
^сиэ<v><tv><neg><imp><p3><pl>$
# [lexd] бараа neg.imp
^бараа<v><tv><neg><imp><p1><sg>$
^бараа<v><tv><neg><imp><p2><sg>$
^бараа<v><tv><neg><imp><p3><sg>$
^бараа<v><tv><neg><imp><p1><du>$
^бараа<v><tv><neg><imp><p1><pl>$
^бараа<v><tv><neg><imp><p1><pl>$
^бараа<v><tv><neg><imp><p2><pl>$
^бараа<v><tv><neg><imp><p3><pl>$
# [lexd] көм neg.imp
^көм<v><tv><neg><imp><p1><sg>$
^көм<v><tv><neg><imp><p2><sg>$
^көм<v><tv><neg><imp><p3><sg>$
^көм<v><tv><neg><imp><p1><du>$
^көм<v><tv><neg><imp><p1><pl>$
^көм<v><tv><neg><imp><p1><pl>$
^көм<v><tv><neg><imp><p2><pl>$
^көм<v><tv><neg><imp><p3><pl>$
